# 关于企业会计准则意义上的控制求助陈版

提问人：sjlw 时间：2019-12-19 08:05:18
陈版，您好！
关于控制事项请教陈版，恳请陈版赐教，谢谢！
A、B、C、D、E、F 共同出资设立甲公司，出资额与出资比例如下：
股东名称 出资额 持股比例
A 37.00 37%
B 29.00 29%
C 12.00 12%
D 11.00 11%
E 6.00 6%
F 5.00 5%
合计 100.00 100%
C、D、E、F 为与 A、B没有关联关系且各自没有关联关系的自然人。
甲公司章程约定，股东会会议按资比例行使表决权，股东会会议作出修改《公司章程》、增加或者减少注册资本、担保的决议，公司合并、分立、解散或者变更公司形式的决议，以及关联交易的决议，必须经代表全体股东三分之二以上表决权的股东通过，审计关联交易时，关联股东应回避表决。
股东会会议作出除前款以外事项的决议，须经代表全体股东二分之一以上表决权的股东通过。
公司设执行董事一人，由股东会选举产生，对公司股东会负责，执行董事任期每届三年，任期届满，可连选连任。
执行董事职权包括：决定公司的经营计划和投资方案，决定公司内部管理机构的设置，决定净资产 10%以下的交易事项（原辅料采购、产品销售、日常维护维修等日常经营涉及的交易事项除外）。提名经理，决定聘任或者解聘副经理、财务负责人及其报酬事项。
经选举，B 的法定代表人乙担任甲公司法定代表人及执行董事。
现项目组就 B是否能控制甲公司产生分岐
第一种观点认为：由于 C、D、E、F 为与A、B没有关联关系且各自没有关联关系，且没有签定一致行动人协议，股东大会三分之二、二分之一表决权通过的设置，表明任一股东都不能控制甲，B 也不能。
第二种观点认为：虽然 B为第二大股东，但由于B 法人代表担任甲公司法人代表执行董事，且执行董事能决定甲公司的经营计划和投资方案，应认为B 能控制甲公司。
请问陈版，此种情况下，哪一种观点更有道理、更符合准则规定呢？理由又是什么呢？恳请指教，非常感谢！

回答人：chenyiwei
如果没有其他需考虑的特殊因素，则应采用你的第一种观点，即 B 不能因为其提名的人选担任执行董事而控制甲公司。首先，执行董事需对股东会负责并执行股东会的决议；其次，B 提名的人选担任执行董事也是经过甲公司股东会选举而不是事先通过公司章程或股东协议指定的，这本身就表明 B不能单方面控制甲公司。如果后续出现失职等情况，其他股东也完全可以行使罢免权。